Config:
  hfst:
    Gen: ../../../src/generator-gt-norm.hfst
    Morph: ../../../src/analyser-gt-norm.hfst
  xerox:
    Gen: ../../../src/generator-gt-norm.xfst
    Morph: ../../../src/analyser-gt-norm.xfst
    App: lookup

Tests:

  Noun - jiereeh: # 1B e-stems
    jiereeh+N+Sg+Nom: jiereeh
    jiereeh+N+Sg+Gen: jiereeh
    jiereeh+N+Sg+Acc: jiereeh
    jiereeh+N+Sg+Ill: jierehân
    jiereeh+N+Sg+Loc: jierehist
    jiereeh+N+Sg+Com: jiereháin
    jiereeh+N+Sg+Abe: jiereehttáá
    jiereeh+N+Ess: jierehin
    jiereeh+N+Par: jierehid
    jiereeh+N+Pl+Nom: jiereheh
    jiereeh+N+Pl+Gen: jierehij
    jiereeh+N+Pl+Acc: jierehijd
    jiereeh+N+Pl+Ill: jiereháid
    jiereeh+N+Pl+Loc: jierehijn
    jiereeh+N+Pl+Com: jierehijguin
    jiereeh+N+Pl+Abe: jierehijttáá

 
